【裁判字號】    99,易緝,27
【裁判日期】    990819
【裁判案由】    竊盜等
【裁判全文】
臺灣屏東地方法院刑事判決              99年度易緝字第27號
公  訴  人  台灣屏東地方法院檢察署檢察官
被      告  甲○○
上列被告因竊盜等案件，經檢察官提起公訴（97年度偵字第7116
號），本院於準備程序進行中，因被告就被訴事實為有罪之陳述
，經告知簡式審判程序意旨，並聽取公訴人及被告之意見後，本
院合議庭裁定由受命法官獨任依簡式審判程序審理，判決如下：
    主  文
甲○○共同犯加重竊盜罪，累犯，處有期徒刑柒月，扣案之油壓
剪壹支沒收；又共同犯恐嚇取財罪，累犯，處有期徒刑柒月。應
執行有期徒刑捌月，扣案之油壓剪壹支沒收。
    事  實
一、甲○○於民國96年間因傷害案件，經台灣桃園地方法院以95
    年度壢簡字第2080號判決有期徒刑4 月確定，於民國96年6
    月12日易科罰金執行完畢。詎其仍不知悔改，竟因缺錢花用
    ，而與陳仁攻、陳光亨（該2 人所涉部分已另以98年簡字第
    610 號簡易判決處刑），共同基於意圖為自己不法所有，本
    於竊盜之犯意聯絡，謀意以竊取鴿子再打電話向鴿主要錢之
    方式獲取財物。陳仁政、陳光亨於97年7 月29日19時許，持
    甲○○所有，客觀上對人之生命、身體安全產生威脅，足供
    兇器使用之鐵製油壓剪1 支為工具，前往位於屏東縣竹田鄉
    ○○村○○段1129地號連家鐘所有之檳榔園內，自園外攀爬
    供做安全設備使用之鐵絲網圍籬，進入檳榔園後走樓梯爬上
    鴿舍，以上開油壓剪剪斷鴿舍之鎖頭，竊取連家鐘、楊木元
    共同飼養之鴿子19隻，得手後裝入事先準備好之塑膠肥料袋
    內離去。甲○○取得19隻鴿子後，即持陳仁政平日使用之門
    號0000000000號行動電話，於97年7 月30日16時許、同日16
    時20分許，依據鴿子腳環上之0000000000號撥打電話給鴿子
    主人楊木元及連家鐘，以對鴿子不利為由要脅楊木元、連家
    鐘，並要求匯款新台幣（下同）4 萬7 千5 百元，致使楊木
    元、連家鐘心生畏懼而應允。楊木元遂於97年7 月30日17時
    許，匯款至甲○○之子余修旻之中華郵政原佃郵局0000000-
    00 00000號帳戶內，甲○○旋於同日17時20分許，至屏東縣
    萬丹郵局之自動付款機分次提領，共計提領4 萬5 千元，所
    得款項3 人朋分花用殆盡。嗣經循線而查獲，並扣得上開油
    壓剪1 支。
二、案經屏東縣政府警察局潮州分局報告台灣屏東地方法院檢察
    署檢察官偵查起訴。
    理  由
一、本件被告甲○○所犯係死刑、無期徒刑、最輕本刑為3 年以
    上有期徒刑以外之罪，其於準備程序就前揭被訴事實為有罪
    之陳述，經受命法官告知簡式審判程序之旨，並聽取其與公
    訴人之意見後，本院認無不得或不宜改依簡式審判程序進行
    之情事，依刑事訴訟法第273 條之1 第1 項、第284 條之1
    規定，裁定本件由受命法官獨任進行簡式審判程序，合先敘
    明。
二、上揭犯罪事實，業據被告甲○○於本院審理中坦承不諱，核
    與證人即被害人楊木元、連家鐘於警詢所證情節相符，亦與
    共同被告陳仁政、陳光亨於警詢、偵訊及本院審理所供承犯
    罪情節互核一致，並有證人楊木元匯款之中華郵政國內匯款
    執據1 紙、通聯紀錄1 份、被告甲○○前往自動提款機提領
    現金之畫面12幀、被告甲○○之子余修旻中華郵政原佃郵局
    0000000-00 00000號帳戶之存薄儲金立帳申請書、屏東縣警
    察局潮州分局受理刑事件報案三聯單、紀錄表各1 紙、鴿舍
    照片4 張在卷可稽，此外，復有油壓剪1 支扣案可證，綜上
    所述，本案事證明確，被告甲○○犯行，應堪認定。
三、按刑法第321 條第1 項第2 款所謂安全設備，係指依社會通
    常觀念足認為防盜之設備而言；又刑法第321 條第1 項第3
    款之攜帶兇器竊盜罪，係以行為人攜帶兇器竊盜為其加重條
    件，此所謂兇器，其種類並無限制，凡客觀上足以對人之生
    命、身體、安全構成威脅，具有危險性之兇器均屬之，且只
    須行竊時攜帶此種具有危險性之兇器為已足，並不以攜帶之
    初有行兇之意圖為必要（最高法院55年台上字第547 號、79
    年台上字第5253號判例意旨參照）。本件被告陳仁政、陳光
    亨係自起訴書所載之檳榔園鐵絲網圍籬外爬越進入，業據其
    等供承在卷（本院卷第59頁），而上開鐵絲網係設置於檳榔
    園外，具有一定高度，有照片在卷可憑（警卷第45頁），依
    社會通常觀念應為防盜之安全設備。又被告陳仁政、陳光亨
    所持以竊盜之油壓剪屬鐵金屬製品，有照片在卷可稽（警卷
    第27頁），且可供破壞鴿舍鎖頭，應至為堅硬、銳利，則若
    持之攻擊人，客觀上顯足以危害他人生命、身體安全，屬具
    有危險性之兇器無訛。是核被告甲○○事前與被告陳仁政、
    陳光亨謀意並提供油壓剪供其等前往行竊之行為，係犯刑法
    第321 條第1 項第2 款、第3 款之攜帶兇器、踰越安全設備
    竊盜罪，其與被告陳仁政、陳光亨向被害人楊木元、連家鐘
    以竊得鴿子做為要脅，恐嚇並取得財物之行為，係犯同法第
    346 條第1 項之恐嚇取財罪。次按共同實施犯罪行為之人，
    在合同意思範圍以內，各自分擔犯罪行為之一部，相互利用
    他人之行為，以達其犯罪之目的者，即應對於全部所發生之
    結果，共同負責（最高法院28年上字第3110號判例意旨參照
    被告甲○○雖未一同前往行竊，惟其與被告陳仁政、陳光亨
    共同謀意以事實欄所載之方式竊取鴿子，並由被告甲○○打
    打電話恐嚇取財，其對上開2 罪均應有犯意聯絡及行為分擔
    ，而與被告陳仁政、陳光亨為共同正犯。被告甲○○以一加
    害財產之事恐嚇被害人楊木元、連家鐘，致其2 人心生恐懼
    ，係一行為觸犯數罪名，為同種想像競合犯，僅論以一罪。
    被告甲○○因傷害案件（起訴書誤載為過失傷害案件），經
    台灣桃園地方法院以95年度壢簡字第2080號判決有期徒刑4
    月確定，於民國96年6 月12日易科罰金執行完畢等情，有台
    灣高等法院被告前案紀錄表1 紙在卷可徵，其受有期徒刑執
    行完畢後，5 年以內故意再犯本件有期徒刑以上之各罪，皆
    為累犯，均應依刑法第47條第1 項規定，加重其刑。被告所
    犯上開加重竊盜罪及恐嚇取財罪間，犯意各別，行為互殊，
    應予分論併罰。
四、爰審酌被告甲○○僅因缺錢花用即竊取他人財物，復以此恐
    嚇他人，法紀觀念薄弱，惟念其犯後立即歸還所得贓款、與
    被害人楊木元和解，有切結書1 紙在卷可按，犯罪所生損害
    非鉅，復於本院審理時坦承犯行之犯後態度，生活狀況、教
    育程度等一切情狀，分別量處如主文所示之刑，並定應執行
    之刑。扣案之油壓剪1 支，係被告余褔堆所有，供犯本件加
    重竊盜所用之物，應依刑法第38條第1 項第2 款規定，併予
    宣告沒收。
據上論斷，應依刑事訴訟法273 條之1 第1 項、第299 條第1 項
前段，刑法第28條、第321 條第1 項第2 款、第3 款、第346 條
第1 項、第55條、第47條第1 項、第51條第5 款，第38條第1 項
第2 款，判決如主文。
本案經檢察官李秀玲到庭執行職務
中    華    民    國    99    年    8     月    19    日
                  刑事第二庭    法  官  劉怡孜
以上正本證明與原本無異。
如不服本判決應於收受判決後10日內向本院提出上訴書狀，並
應敘述具體理由；其未敘述上訴理由者，應於上訴期間屆滿後
20日內向本院補提理由書（均須按他造當事人之人數附繕本）
「切勿逕送上級法院」。
中    華    民    國    99    年    8     月    19    日
                                書記官  薛慧茹
中華民國刑法第321條（加重竊盜罪）
犯竊盜罪而有左列情形之一者，處 6 月以上、 5 年以下有期徒
刑：
一、於夜間侵入住宅或有人居住之建築物、船艦或隱匿其內而犯
之者。
二、毀越門扇、牆垣或其他安全設備而犯之者。
三、攜帶兇器而犯之者。
四、結夥三人以上而犯之者。
五、乘火災、水災或其他災害之際而犯之者。
六、在車站或埠頭而犯之者。
前項之未遂犯罰之。
中華民國刑法第305條（恐嚇危害安全罪）
以加害生命、身體、自由、名譽、財產之事，恐嚇他人致生危害
於安全者，處2 年以下有期徒刑、拘役或3 百元以下罰金。

司法院資訊處製作；財團法人民間司法改革基金會備份。
